臺灣板橋地方法院刑事判決　　　　　　　　　　　　九十三年度訴字第一二二五號
　　　 公　訴　人　臺灣板橋地方法院檢察署檢察官
　　　 被　　　告　甲○○
右列被告因違反毒品危害防制條例案件，經檢察官提起公訴（九十三年度毒偵字第二
五八七號），本院裁定改用簡式審判程序，判決如左：
    主  文
甲○○施用第一級毒品，處有期徒刑捌月。扣案之第一級毒品海洛因貳包（毛重貳點
肆貳公克，驗餘淨重壹點柒伍公克），沒收銷燬之。又連續施用第二級毒品，處有期
徒刑柒月。扣案之第二級毒品安非他命捌包（毛重玖點貳捌公克，驗餘淨重陸點陸柒
公克），沒收銷燬之。應執行有期徒刑壹年貳月。扣案之第一級毒品海洛因貳包（毛
重貳點肆貳公克，驗餘淨重壹點柒伍公克）、第二級毒品安非他命捌包（毛重玖點貳
捌公克，驗餘淨重陸點陸柒公克），沒收銷燬之。
    事  實
一、甲○○前於民國八十七年間因施用毒品案件，經臺灣臺中地方法院裁定送觀察、
    勒戒後，認無繼續施用毒品之傾向，並經臺灣臺中地方法院檢察署檢察官於八十
    七年九月十八日，以八十七年度偵字第一九三六四號為不起訴處分確定。復於九
    十年間因施用毒品案件，經臺灣彰化地方法院裁定送觀察、勒戒後，認無繼續施
    用毒品之傾向，並經臺灣彰化地方法院檢察署檢察官於九十年十二月二十八日，
    以九十年度毒偵字第四七四八號為不起訴處分確定。又於九十一年間因施用第二
    級毒品安非他命案件，經臺灣士林地方法院裁定令入戒治處所施以強制戒治，並
    經臺灣士林地方法院檢察署檢察官於九十二年二月二十四日，以九十一年度毒偵
    字第五二六號提起公訴，嗣經臺灣士林地方法院於九十二年七月三十一日，以九
    十二年度易字第二０三號刑事判決判處有期徒刑五月確定。嗣於停止戒治，交付
    保護管束期間，又因施用第二級毒品安非他命案件，經臺灣士林地方法院裁定撤
    銷停止戒治，令入戒治處所施以強制戒治，並經臺灣桃園地方法院檢察署檢察官
    於九十二年十月三日，以九十二年度毒偵字第二五二一號聲請簡易判決處刑，嗣
    經臺灣桃園地方法院桃園簡易庭於九十二年十一月三日，以九十二年度桃簡字第
    一六二五號刑事簡易判決判處有期徒刑六月確定。復於九十二年間因竊盜案件，
    經臺灣桃園地方法院於九十二年九月五日，以九十二年度易字第一０五三號刑事
    判決判處有期徒刑三月，並經臺灣高等法院於九十三年二月五，日以九十二年度
    上易字第三四０一號刑事判決判處上訴駁回確定，以上三罪並經臺灣高等法院裁
    定應執行有期徒刑一年確定（現執行中）。詎仍不知悔改，於觀察、勒戒後五年
    內，復各基於施用第一級毒品海洛因之犯意及施用第二級毒品安非他命之概括犯
    意，於九十三年三月二十一日早上某時，將其所駕駛之自用小客車停放在臺北縣
    汐止市○○○○道附近之道路旁，而在車內施用第一級毒品海洛因乙次。另於同
    年三月十八日中午起，至同年月二十二日十六時止，將自用小客車停放在臺北縣
    樹林市、新店市○○路旁，而在車內連續施用第二級毒品安非他命多次。嗣於九
    十三年三月二十二日二十一時十五分許，在國道一號公路汐止收費站北向處為警
    發現可疑攔檢查獲，並扣得第一級毒品海洛因二包（毛重二．四二公克，驗餘淨
    重一．七五公克）、第二級毒品安非他命八包（毛重九．二八公克，驗餘淨重六
    ．六七公克）。
二、案經國道公路警察局第一警察隊報請臺灣士林地方法院檢察署檢察官呈請臺灣高
    等法院檢察署檢察長令轉臺灣板橋地方法院檢察署檢察官偵查起訴。
    理  由
一、右揭事實業據被告甲○○於本院審理時坦承不諱（見本院九十三年七月二十八日
    審判筆錄），並有查獲海洛因二包及安非他命八包之照片二張附卷及第一級毒品
    海洛因二包、第二級毒品安非他命八包扣案可資佐證（見士林地方法院檢察署九
    十三年度毒偵字第五六一號第一０頁、第一一頁、第一七頁）。又被告為警查獲
    後所採集之尿液經送驗結果確呈嗎啡及安非他命類陽性反應，此有臺灣檢驗科技
    股份有限公司濫用藥物尿液檢驗報告一紙附卷為憑（見士林地方法院檢察署九十
    三年度毒偵字第五六一號偵查卷第一四頁）。而扣案之第一級毒品海洛因二包（
    毛重二．四二公克，驗餘淨重一．七五公克）、第二級毒品安非他命八包（毛重
    九．二八公克，驗餘淨重六．六七公克），經分別送法務部調查局、內政部警政
    署刑事警察局鑑定結果，檢出確有海洛因及安非他命成分，此有法務部調查局九
    十三年四月二十七日調科壹字第０四０００三四九一號鑑定通知書及刑事警察局
    九十三年四月二十日刑鑑字第０九三００六七七四五號鑑驗通知書各一紙在卷可
    稽（見士林地方法院檢察署九十三年度毒偵字第五六一號第一五頁、第四八頁）
    ，足徵其自白與事實相符。又被告前於八十七年間因施用毒品案件，經臺灣臺中
    地方法院裁定送觀察、勒戒後，認無繼續施用毒品之傾向，並經臺灣臺中地方法
    院檢察署檢察官於八十七年九月十八日，以八十七年度偵字第一九三六四號為不
    起訴處分確定。復於九十年間因施用毒品案件，經臺灣彰化地方法院裁定送觀察
    、勒戒後，認無繼續施用毒品之傾向，並經臺灣彰化地方法院檢察署檢察官於九
    十年十二月二十八日，以九十年度毒偵字第四七四八號為不起訴處分確定。又於
    九十一年間因施用第二級毒品安非他命案件，經臺灣士林地方法院裁定令入戒治
    處所施以強制戒治，並經臺灣士林地方法院檢察署檢察官於九十二年二月二十四
    日，以九十一年度毒偵字第五二六號提起公訴，嗣經臺灣士林地方法院於九十二
    年七月三十一日，以九十二年度易字第二０三號刑事判決判處有期徒刑五月確定
    。嗣於停止戒治，交付保護管束期間，又因施用第二級毒品安非他命案件，經臺
    灣士林地方法院裁定撤銷停止戒治，令入戒治處所施以強制戒治，並經臺灣桃園
    地方法院檢察署檢察官於九十二年十月三日，以九十二年度毒偵字第二五二一號
    聲請簡易判決處刑，嗣經臺灣桃園地方法院桃園簡易庭於九十二年十一月三日，
    以九十二年度桃簡字第一六二五號刑事簡易判決判處有期徒刑六月確定，此有臺
    灣高等法院被告全國前案紀錄表一紙在卷可憑。是本件事證明確，被告於觀察、
    勒戒後五年內再犯施用第一、二級毒品之犯行洵堪認定，應予依法論處。
二、核被告所為，係犯毒品危害防制條例第十條第一項之施用第一級毒品罪及同條第
    二項之施用第二級毒品罪。被告持有第一級毒品海洛因及第二級毒品安非他命，
    既意在供己施用，其持有之低度行為各應為施用之高度行為所吸收，均不另論罪
    。被告先後多次施用第二級毒品安非他命之犯行，時間緊接，所犯構成要件相同
    ，顯係基於概括犯意反覆為之，為連續犯，應依刑法第五十六條規定論以一罪，
    並加重其刑。又被告所犯上開施用第一級毒品海洛因及第二級毒品安非他命二罪
    間，犯意各別，構成要件互異，應予分論併罰。另如前事實欄所載，被告所犯上
    述三罪經臺灣高等法院裁定應執行有期徒刑一年確定，現尚在執行中，且本件犯
    罪之時間均在九十三年三月二十六日前，並非於有期徒刑執行完畢後，五年內再
    犯，故公訴人認被告於九十一年間因施用第二級毒品安非他命，經臺灣士林地方
    法院於九十二年七月三十一日，以九十二年度易字第二０三號刑事判決判處有期
    徒刑五月確定，於九十三年三月二十六日以易科罰金執行完畢，其於有期徒刑執
    行完畢後，五年內再犯本件有期徒刑以上之罪，為累犯，容有誤會，附此敘明。
    爰審酌被告素行不佳，多次漠視法令之禁制，恣意濫用毒品，戕害己身，顯無悔
    改之意，惟於他人尚無明顯重大危害，及其犯後坦承犯行，態度良好，檢察官各
    求處有期徒刑八月、七月等一切情狀，各量處如主文所示之刑，並定其應執行刑
    ，以資懲儆。
三、扣案之第一級毒品海洛因二包（毛重二．四二公克，驗餘淨重一．七五公克）、
    第二級毒品安非他命八包（毛重九．二八公克，驗餘淨重六．六七公克），其內
    毒品與外袋無法析離完盡，應概認屬查獲之毒品，不問屬何人所有，當依毒品危
    害防制條例第十八條第一項前段規定併予沒收銷燬之。另扣案之玻璃球吸食器、
    勺子、鏟子各一支、吸管五支部分，被告於警詢、偵查中堅決否認為其所有，爰
    不併予宣告沒收，附此敘明。
四、本件經檢察官提起公訴，被告於準備程序中就被訴事實為有罪之陳述，經法官告
     知簡式審判程序之旨，並聽取公訴人、被告之意見後，本院合議庭裁定由受命
     法官獨任進行簡式審判程序，併予敘明。
據上論斷，應依刑事訴訟法第二百七十三條之一第一項、第二百九十九條第一項前段
，毒品危害防制條例第十條第一項、第二項、第十八條第一項前段，刑法第十一條前
段、第五十六條、第五十一條第五款，判決如主文。
本案經檢察官陳銘祥到庭執行職務。
中　　　華　　　民　　　國　　九十三　　年　　　七　　　月　　 三十 　　日
                                      臺灣板橋地方法院刑事第二庭
                                            法  官  曾正耀
右正本證明與原本無異。
如不服本判決，應於判決送達後十日內，向本院提出上訴狀。
                                            書記官  黃靖媛
中　　　華　　　民　　　國　　九十三　　年　　　八　　　月　　　二　　　日
附論罪科刑依據之法條：
毒品危害防制條例第十條
施用第一級毒品者，處六月以上五年以下有期徒刑。
施用第二級毒品者，處三年以下有期徒刑。
